臺灣臺中地方法院刑事判決
110年度訴字第826號
公  訴  人  臺灣臺中地方檢察署檢察官
被      告  鄧明坤



選任辯護人  羅健瑋律師
上列被告因違反毒品危害防制條例案件，經檢察官提起公訴（11
0年度偵字第906號、第8222號、第8223號），本院判決如下：
    主    文
鄧明坤犯如附表一所示之罪，處如附表一所示之刑及沒收。不得
易科罰金之有期徒刑部分應執行有期徒刑肆年肆月。
    犯罪事實
一、鄧明坤明知甲基安非他命係毒品危害防制條例第2條第2項第
    2款列管之第二級毒品，依法不得持有及販賣，竟為下列犯
    行：
  ㈠鄧明坤與羅純芸共同基於販賣第二級毒品甲基安非他命以營
    利之犯意聯絡，由鄧明坤於民國109年11月15日上午某時許
    ，持扣案如附表二編號8所示行動電話，以通訊軟體Line與
    陳松宜聯繫交易甲基安非他命事宜後，鄧明坤再聯絡羅純芸
    (所涉違反毒品危害防制條例犯行，由本院另行判決)前往鄧
    明坤位在苗栗縣○○鎮○○○路000號之店鋪(下稱本案店鋪)，拿
    取1包(約1兩)甲基安非他命，攜至鄧明坤當時住院之臺中市
    ○區○○路00號「中國醫藥大學附設醫院立夫醫療大樓」8樓病
    房交給鄧明坤。羅純芸再推著乘坐輪椅之鄧明坤，於同日中
    午12時許，一同前往上開醫院對面之公園，由鄧明坤將上開
    甲基安非他命1包販賣交付陳松宜，陳松宜則交付新臺幣（
    下同）3萬3,000元價金與鄧明坤收訖。
  ㈡鄧明坤基於販賣甲基安非他命以營利之犯意，於109年11月23
    日下午1時43分許，持扣案如附表二編號8所示行動電話，以
    Line與陳松宜聯繫交易甲基安非他命事宜後，於同日下午3
    時38分許，在本案店鋪，鄧明坤交付3兩甲基安非他命予陳
    松宜，陳松宜則交付3萬元價金與鄧明坤，其餘7萬元賒欠。
  ㈢鄧明坤基於販賣甲基安非他命以營利之犯意，於109年12月23
    日中午12時23分許，持扣案如附表二編號8所示行動電話，
    以Line與陳松宜聯絡交易甲基安非他命事宜後，於同日下午
    6時許，陳松宜前往本案店鋪，交付價金4萬元與鄧明坤後，
    鄧明坤離開本案店鋪前往他處拿取甲基安非他命，留陳松宜
    在店內等待。然此次交易乃陳松宜前因違反毒品危害防制條
    例案件，於109年12月8日遭警查獲後，供出毒品來源為鄧明
    坤，並配合警方偵辦，實則陳松宜並無向鄧明坤購買前開甲
    基安非他命之真意。嗣於同日下午8時30分許，鄧明坤駕駛
    自用小客車，攜帶甲基安非他命返回本案店鋪欲交付陳松宜
    時，旋為現場埋伏員警圍捕、追緝，警方於同日下午8時40
    分許，在苗栗縣○○鎮○○里○○00號旁將鄧明坤拘提到案，附帶
    搜索上開自用小客車，並經鄧明坤同意，帶同警方前往其位
    在苗栗縣○○鎮○○○路000巷0號7樓C室之租屋處(下稱本案租屋
    處)，共扣得如附表二編號1至9所示之物（鄧明坤所涉持有
    第三級毒品咖啡包、愷他命之犯行，見後述「二」、「三」
    ）。鄧明坤本次販賣第二級毒品犯行，因陳松宜自始無購毒
    真意、買賣意思表示無從合致，且尚未將欲販售之毒品交付
    陳松宜，因而未遂(4萬元扣案後已發還陳松宜)。
二、鄧明坤明知愷他命為毒品危害防制條例第2條第2項第3款所
    列管之第三級毒品，不得持有純質淨重20公克以上，於109
    年5、6月間某日，基於持有第三級毒品純質淨重20公克以上
    之犯意（於109年7月15日後變更為持有第三級毒品純質淨重
    5公克以上之犯意），在桃園市中壢區六合高中附近某房屋
    內，向「金生」購買第三級毒品愷他命而持有之，並帶往本
    案租屋處存放，嗣因上開「一、㈢」所示犯行為警查獲，扣
    得如附表二編號6所示之物。
三、鄧明坤明知4-甲基甲基卡西酮為毒品危害防制條例第2條第2
     項第3款所列管之第三級毒品，不得持有純質淨重5公克以
    上，竟基於持有第三級毒品純質淨重5公克以上之犯意，於1
    09年12月10日，在本案店鋪內，欲替友人「金生」保管毒品
    咖啡包，收受如附表二編號7所示毒品咖啡包816包而持有之
    ，並帶往本案租屋處存放，嗣因上開「一、㈢」所示犯行為
    警查獲。　　
四、案經臺灣臺中地方檢察署(下稱臺中地檢署)檢察官指揮臺中
    市政府警察局第六分局、海洋委員會海巡署偵防分署苗栗查
    緝隊(下稱海巡署苗栗查緝隊)移送偵查起訴。
    理    由
壹、程序方面
　　本判決下述所引用被告鄧明坤以外之人於審判外之陳述，檢
    察官、被告及辯護人，於本院審理時對於該等證據能力均不
    爭執，且迄於言詞辯論終結前亦未聲明異議（本院卷一第26
    3頁至第270頁、第342頁、第563頁至第569頁），本院審酌
    上開證據資料作成時之情況，尚無違法不當及證明力明顯過
    低之瑕疵，認為以之作為證據應屬適當，依刑事訴訟法第15
    9條之5規定，均有證據能力。
貳、實體方面
一、認定犯罪事實所憑之證據及理由
　㈠上開犯罪事實，業據被告於警詢、偵訊及審判中坦承不諱(偵
    字第906號卷第125頁至第137頁、第531頁至第535頁、本院
    卷一第262頁、第575頁)，並經證人陳松宜、莫惠庭證述在
    案(偵字第906號卷第151頁至第169頁、第175頁至第179頁、
    第189頁至第196頁、第489頁至第492頁、第495頁至第497頁
    、第527頁至第528頁），且有陳松宜指認犯罪嫌疑人紀錄表
    2份、臺中市政府警察局第六分局搜索扣押筆錄、扣押物品
    目錄表3份、自願受搜索同意書1份、交易地點之Google Map
    1紙、車行紀錄匯出文字資料1紙、Line通話紀錄翻拍照片、
    監視器翻拍照片、擷取照片、陳松宜手機內之被告手機門號
    翻拍照片、Line暱稱「天明兄」翻拍照片、陳松宜撥打Line
    予被告照片、Line對話紀錄翻拍照片、陳松宜交易毒品影像
    擷圖、現場照片、扣案物照片、初鑑照片各1份、陳松宜與
    被告對話譯文4份、車輛詳細資料報表1紙、海巡署苗栗查緝
    隊110年12月30日函暨所附職務報告、附帶搜索7包毒品照片
    1份在卷可稽（偵字第906號卷第171頁至第174頁、第181頁
    至第187頁、第205頁至第229頁、第255頁至第261頁、第265
    頁至第311頁、第341頁、第589頁至第591頁、本院卷一第38
    3頁至第387頁、第393頁)，另扣案如附表二編號1至4、6、7
    所示之物，分別檢出如附表二編號1至4、6、7所示毒品成分
    ，有內政部警政署刑事警察局110年1月27日刑鑑字第109804
    2971號鑑定書1份在卷為憑(偵字第906號卷第579頁至第582
    頁)，足認被告之自白與事實相符，可信為真實。
　㈡販賣甲基安非他命係違法行為，非可公然為之，被告與上開
    購毒者間並非至親，倘非有利可圖，自無平白甘冒觸犯重罪
    之風險而特意於約定地點親自交易甲基安非他命與上開購毒
    者之理，且被告於偵訊時自陳販售毒品1公斤全部賣掉可賺
    到5、6萬元之差價等語明確(偵字第906號卷第533頁)，足認
    被告就犯罪事實一、㈠㈡㈢之犯行，主觀上確有營利之意圖甚
    明。
　㈢綜上，本案事證明確，被告犯行堪以認定，應依法論科。
二、論罪科刑之理由
　㈠刑事偵查技術上所謂之「釣魚偵查」，係指對於原已犯罪或
    具有犯罪故意之人，以設計引誘之方式，使其暴露犯罪事證
    ，而加以逮捕或偵辦而言。因購買毒品者為協助警察辦案佯
    稱購買毒品，而將販賣毒品者誘出以求人贓俱獲，因其無實
    際買受毒品之真意，且在警察監視之下伺機逮捕，事實上亦
    不能真正完成買賣，則該次行為僅能論以販賣毒品未遂（最
    高法院110年度台上字第3661號判決意旨參照）。查被告為
    犯罪事實一、㈢犯行前，即曾與陳松宜進行犯罪事實一、㈠㈡
    之毒品交易，又觀諸卷附雙方交易前之Line對話紀錄，於陳
    松宜表示欲購買毒品時，被告均無拒絕、推託之意，足認被
    告本已具有意圖營利而販賣毒品之犯意，而購毒者陳松宜係
    基於配合員警偵辦毒品犯罪之目的，假意與被告達成交易甲
    基安非他命之約定，以利實施誘捕偵查，然實際上無買受毒
    品之真意，復於員警監視下查獲被告，是被告就犯罪事實一
    、㈢犯行止於販賣未遂階段。
　㈡繼續犯在法律上為不可割裂之一個犯罪行為，既以一罪論，
    倘其犯罪時間適逢法律修正，而跨越新、舊法，其最後犯罪
    行為既在新法施行之後，應即整體適用新法之規定，不生依
    刑法第2條規定比較新、舊法而為有利適用之問題（最高法
    院88年度第8次刑事庭會議決議、108年度台非字第65號判決
    意旨參照）。又毒品危害防制條例所規定之持有毒品行為，
    其持有之繼續，為行為之繼續，而非狀態之繼續；而繼續犯
    行為時間之認定，當自著手之初，持續至行為終了，並延伸
    至結果發生為止。另毒品危害防制條例第11條第5項之規定
    ，於109年1月15日修正公布，109年7月15日施行。查本案犯
    罪事實二、部分，被告遭查獲持有如附表二編號6所示之愷
    他命純質淨重達20公克以上，其於109年5、6月間某日開始
    持有，其持有之繼續行為至109年12月23日為警查獲時止，
    依前說明，被告最後犯罪行為既在新法施行之後，即應整體
    適用新法之規定，而無刑法第2條比較新、舊法之問題。
　㈢論罪：
　⒈核被告就犯罪事實一、㈠㈡所為，均係犯毒品危害防制條例第4
    條第2項之販賣第二級毒品罪；就犯罪事實一、㈢所為，係犯
    毒品危害防制條例第4條第6項、第2項之販賣第二級毒品未
    遂罪；就犯罪事實二、三所為，均係犯毒品危害防制條例第
    11條第5項之持有第三級毒品純質淨重5公克以上罪。犯罪事
    實一、㈠㈡部分，被告為販賣甲基安非他命目的而持有甲基安
    非他命之低度行為，各為其販賣甲基安非他命之高度行為所
    吸收，皆不另論罪。犯罪事實一、㈢部分，被告以一行為持
    有第二級甲基安非他命純質淨重20公克以上及毒品先驅原料
    第四級毒品麻黃純質淨重5公克以上，進而販賣，其持有第
    二級及第四級毒品達法定數量之低度行為應為販賣第二級毒
    品未遂之高度行為所吸收，不另論罪。
　⒉被告就犯罪事實一、㈠部分，與共同被告羅純芸有犯意聯絡及
    行為分擔，應論以共同正犯。
　⒊本案警方固於109年12月23日同時查獲如附表二編號1至4、6
    、7所示毒品，惟被告係於109年5、6月間為供己施用，在桃
    園市○○區○○○○○○○○○○○○○號6所示愷他命(犯罪事實二)，另於
    109年12月10日，在苗栗縣○○鎮○○○○○○○○○○○號7所示4-甲基
    甲基卡西酮毒品咖啡包(犯罪事實三)，業據被告供承明確(
    偵字第906號卷第533頁、第534頁)，再就附表二編號1至4所
    示甲基安非他命來源，被告於偵訊時供稱係於109年12月15
    日或16日在桃園市購入，然因被告另於109年10月間亦曾向
    林寶禮、109年12月間向翁紹瑋購買甲基安非他命，並因此
    查獲林寶禮、翁紹瑋2人(詳後述㈣刑之加重減輕事由⒋部分)
    ，似不能排除亦為被告所持有上開毒品之來源，然無論如何
    ，被告就如附表二編號1至4、6、7所示毒品，係於不同時間
    、地點，各基於不同目的而持有，足徵其係分別起意，行為
    不同。是被告就犯罪事實一、㈠㈡㈢、二、三所示5次犯行，犯
    意各別，行為可分，應分論併罰。
  ㈣刑之加重減輕事由：
　⒈被告前因意圖販賣而持有第二級毒品、持有第二級毒品純質
    淨重20公克以上案件，經臺灣苗栗地方法院判決判處應執行
    有期徒刑5年6月，上訴後由臺灣高等法院臺中分院以103年
    度上訴字第1839號判決改判處應執行有期徒刑有期徒刑4年8
    月確定，於108年12月2日縮短刑期執行完畢出監等情，有臺
    灣高等法院被告前案紀錄表1份在卷可參(本院卷一第581頁
    至第616頁)，被告於徒刑執行完畢後5年內故意再犯本案有
    期徒刑以上之5罪，均為累犯。本件起訴書已記載前開構成
    累犯之事實，並以卷附刑案資料查註紀錄表1份為憑，公訴
    人亦主張依照前開被告前案紀錄表，被告構成累犯。又起訴
    意旨已敘明被告係再犯性質相同之毒品犯罪，足認對於刑罰
    適應力薄弱，請求依累犯規定加重其刑等語。本院審酌被告
    本案及前開構成累犯之罪行，均與毒品有關，被告於前案執
    行完畢後再犯，足見對於刑罰感應力薄弱，具有特別惡性，
    核無司法院釋字第775號解釋所謂罪刑不相當之情形，除法
    定刑無期徒刑部分不得加重外，應各依刑法第47條第1項規
    定加重其刑。
　⒉犯罪事實一、㈢部分，被告業已著手實行販賣第二級毒品犯行
    而不遂，為未遂犯，應依刑法第25條第2項規定，按既遂犯
    之刑減輕之。
　⒊被告就犯罪事實一、㈠㈡㈢所示之販賣第二級毒品既遂、未遂罪
    ，於偵查及審判中均自白犯罪，應適用毒品危害防制條例第
    17條第2項規定，各減輕其刑。
　⒋犯本條例第4條至第8條、第10條或第11條之罪，供出毒品來
    源，因而查獲其他正犯或共犯者，減輕或免除其刑，毒品危
    害防制條例第17條第1項定有明文。所謂「供出毒品來源，
    因而破獲者」，係指被告供出毒品來源之有關資料，諸如前
    手之姓名、年籍、住居所、或其他足資辨別之特徵等，使調
    查或偵查犯罪之公務員因而對之發動調查或偵查並破獲者而
    言。申言之，被告之「供出毒品來源」，與調查或偵查犯罪
    之公務員對之發動調查或偵查並進而破獲之間，論理上須具
    有先後且相當的因果關係，非謂被告一有供出毒品來源之人
    ，而破獲在後，即得依上開規定予以減、免其刑(最高法院1
    10年度台上字第5509號、第5510號判決意旨參照)。查被告
    供稱其毒品來源為林寶禮、翁紹瑋、「金生」等人，經函查
    結果略為：1.依被告供述查獲林寶禮，依雙方通話內容，顯
    示林寶禮曾於109年9、10月間販售【甲基】安非他命與被告
    ，且林寶禮坦承於109年10月間、110年4月間販賣甲基安非
    他命與被告；2.依被告供述查獲翁紹瑋，翁紹瑋坦承於110
    年1月10日販賣甲基安非他命與被告；3.「金生」部分則未
    查獲等情，有海巡署苗栗查緝隊110年5月20日函暨所附職務
    報告、刑事案件移送書、調查筆錄、指認犯罪嫌疑人紀錄表
    、林寶禮販毒案刑案照片、對話譯文、毒品初步鑑驗報告單
    、解送人犯報告書、翁紹瑋與被告Line通話紀錄翻拍照片1
    份、海洋委員會海巡署偵防分署110年10月22日暨所附職務
    報告1份、臺中市政府警察局第六分局110年10月22日函暨所
    附職務報告、刑事案件報告書1份、臺中地檢署110年11月2
    日函1紙在卷可查(本院卷一第131頁至第224頁、第301頁至
    第307頁、第313頁)。又林寶禮於109年10月、110年3月27日
    至4月11日販賣甲基安非他命與被告既遂、未遂、翁紹瑋109
    年12月底某日、110年1月10日販賣甲基安非他命既遂、未遂
    之犯行，業經起訴後由臺灣苗栗地方法院分別以110年度訴
    字第186號、第217號判決在案，有前開判決存卷可查(本院
    卷一第521頁至第536頁)。是被告本案犯罪事實一、㈠㈡㈢部分
    販賣甲基安非他命犯行，均在林寶禮於109年10月販賣與被
    告之後，應認被告向林寶禮購買毒品之行為與本案具關聯性
    且翁紹瑋於109年12月底某日販賣甲基安非他命與被告，亦
    可寬認與被告本案犯罪事實一、㈢部分具關聯性，林寶禮、
    翁紹瑋係因被告供出查獲，爰依毒品危害防制條例第17條第
    1項規定，就犯罪事實一、㈠㈡㈢部分均減輕其刑。其餘犯行則
    與供出毒品來源因而查獲之要件不符，無上開減刑規定之適
    用。
　⒌被告所涉犯罪事實一、㈠㈡㈢之罪，分別有如上認定之加重及減
    輕事由，爰依刑法第70條、第71條規定，先加重(不包括無
    期徒刑部分)後並遞減輕之。
  ㈤刑法第59條規定之酌量減輕其刑，必須犯罪另有特殊之原因
    與環境，在客觀上足以引起一般同情，認為即使予以宣告法
    定最低度刑，猶嫌過重者，始有其適用。此所謂法定最低度
    刑，固包括法定最低本刑；惟遇有其他法定減輕之事由者，
    則應係指適用其他法定減輕事由減輕其刑後之最低度刑而言
    。倘被告別有法定減輕事由者，應先適用法定減輕事由減輕
    其刑後，猶認其犯罪之情狀顯可憫恕，即使科以該減輕後之
    最低度刑仍嫌過重者，始得適用刑法第59條規定酌量減輕其
    刑（最高法院100年度台上字第744號判決意旨參照）。辯護
    人固為被告辯護稱被告積極配合檢警查緝毒品上游，且成功
    查獲林寶禮及翁紹瑋，阻斷該2人毒品散布之通路，減緩毒
    品對社會之危害，且被告罹患罕見疾病茉莉氏症候群併遠端
    發紺症而受有主動脈髂骨動脈阻塞之病痛，有需固定回診重
    大醫療需求，請求依刑法第59條規定酌減輕其刑等語。惟毒
    品戕害國人健康，嚴重影響社會治安，故政府立法嚴禁販賣
    毒品，並以高度刑罰來遏止毒品氾濫，被告明知毒品之惡害
    ，卻未考慮販賣毒品害人害己，且犯罪事實一、㈠㈡㈢部分，
    依上揭規定減輕其刑後，犯罪事實一、㈠㈡部分最低可量處有
    期徒刑1年9月，犯罪事實一、㈢部分最低可量處有期徒刑11
    月，況立法者為加強遏阻此類行為，已加重刑責，無何客觀
    上足以引起一般同情，科以最低度刑猶嫌過重顯可憫恕之情
    形；另就犯罪事實二、三部分，均為2年以下有期徒刑，得
    併科20萬元以下罰金，以被告之犯罪情節、犯後態度、家庭
    生活與經濟狀況，已可在法定刑度內妥適斟酌量刑，亦難認
    有犯罪之情狀顯可憫恕，認科以最低度刑仍嫌過重之情，該
    條規定法定刑度與被告本案犯行相較，並無情輕法重之狀。
    是被告本案應無適用刑法第59條規定再酌量減輕其刑之餘地
    ，辯護人請求准予再依上開規定酌減其刑等語，尚難准許。
  ㈥爰審酌被告明知毒品會嚴重戕害施用者之健康，更可能因施
    用毒品導致家財散盡、或為購買毒品鋌而走險，有危害社會
    安全之虞，竟無視國家杜絕毒品犯罪之禁令，為本案販賣甲
    基安非他命之犯行，另恣意持有扣案純質淨重5公克以上之
    第三級毒品愷他命、毒咖啡包，行為實屬可議。另考量被告
    販賣毒品之期間、次數為3次(其中1次未遂)、對象1人、各
    次交易數量及金額不低，其持有第三級毒品純質淨重多寡、
    持有期間，及其本案犯罪動機、目的等情節，再衡以其於偵
    查及審判中均坦承犯行，並參以被告有槍砲、施用毒品、意
    圖販賣持有毒品、違反藥事法等前科(累犯部分不重複評價)
    ，有前開被告前案紀錄表1份在卷可參，足認其素行非佳，
    與其自陳國中畢業，先前賣茶葉、經營藝品店，月收入10萬
    元左右，需扶養年近90歲母親，另罹患罕見疾病茉莉氏症候
    群併遠端發紺症而受有主動脈髂骨動脈阻塞之病痛之身體狀
    況等一切情狀(本院卷一第576頁)，分別量處如附表一編號1
    至5所示之刑，並就附表一編號4部分諭知易科罰金之折算標
    準。另參酌刑法第51條第5款係採限制加重而非累加原則，
    及現行實務對於販賣毒品罪之執行刑量定，僅依其所宣告之
    最高刑度就其餘每次犯行略加其刑度等情，蓋因刑罰邊際效
    應隨刑期而遞減、行為人所生痛苦程度隨刑期而遞增之情形
    及行為人復歸社會之可能性等情，對被告所犯如附表一編號
    1至3、5之不得易科罰金之罪定應執行之刑如主文。
四、沒收
　㈠扣案如附表二編號1至4所示毒品，鑑驗結果均含有第二級毒
    品甲基安非他命成分，而盛裝上開毒品之包裝袋，因其內殘
    留有毒品成分無法完全析離，亦應整體視為查獲之毒品，均
    依毒品危害防制條例第18條第1項之規定，於被告所犯犯罪
    事實一、㈢項下宣告沒收銷燬。
　㈡扣案如附表二編號6、7所示毒品，經鑑驗結果分別檢出第三
    級毒品愷他命、4-甲基甲基卡西酮成分，均屬違禁物，而盛
    裝上開毒品之包裝袋，因其內殘留有毒品成分而無法完全析
    離，亦應整體視為查獲之毒品，依刑法第38條第1項規定，
    於被告所犯犯罪事實二、三項下宣告沒收。
　㈢扣案如附表二編號8所示行動電話，為被告犯本案販賣第二級
    毒品罪聯絡所使用之物，經其供承在案(本院卷一第571頁)
    ，應依毒品危害防制條例第19條第1項規定，於其所犯罪事
    實一、㈠㈡㈢項下宣告沒收之。
　㈣犯罪事實一、㈠部分，被告已收取販毒對價3萬3,000元，經陳
    松宜證述在案，且為被告所是認，又被告並未將本次販毒價
    金分與共同被告羅純芸等情，亦據被告、共同被告羅純芸陳
    述明確。犯罪事實一、㈡部分，陳松宜雖證稱交付10萬元與
    被告等語，然被告於警詢及偵訊時均稱僅收到3萬元，陳松
    宜尚欠7萬元未給付等語(偵字第906號卷第132頁、第532頁)
    ，是此部分依罪證有疑惟利被告之原則，應認被告僅收到3
    萬元，至於被告於本院準備程序時雖改口稱10萬元都沒收到
    云云，惟與陳松宜所述全然不同，更與被告先前兩度所述相
    異，自難採信。是就犯罪事實一、㈠㈡被告各實際收取之販毒
    對價為其犯罪所得，各應依刑法第38條之1第1項前段規定於
    其所犯罪行項下宣告沒收，且於一部或一部不能沒收或不宜
    執行沒收時，依同條第3項規定追徵其價額。　　　
  ㈤其餘附表二編號5、9所示之物，並非違禁物，亦難認為被告
    本案犯行所用之物，不予宣告沒收。另附表三所示之物為共
    同被告羅純芸另施用毒品案件扣案物，與本案無關，亦不為
    沒收之諭知。
據上論斷，應依刑事訴訟法第299條第1項前段，判決如主文。
本案經檢察官洪佳業提起公訴，檢察官林煒容、林文亮到庭執行
職務。
中    華    民    國     111    年   12    月   15   日
                  刑事第十一庭  審判長法　官  丁智慧
                                      法　官  蔡逸蓉
                                      法　官  黃麗竹
以上正本證明與原本無異。
如不服本判決應於收受送達後20日內向本院提出上訴書狀，並應
敘述具體理由；其未敘述上訴理由者，應於上訴期間屆滿後20日
內向本院補提理由書（均須按他造當事人之人數附繕本）「切勿
逕送上級法院」。
                                  　　書記官  姚志鴻
中    華    民    國     111    年   12    月   15   日
附錄本案論罪科刑法條全文：
毒品危害防制條例第4條
製造、運輸、販賣第一級毒品者，處死刑或無期徒刑；處無期徒
刑者，得併科新臺幣3000萬元以下罰金。
製造、運輸、販賣第二級毒品者，處無期徒刑或10年以上有期徒
刑，得併科新臺幣1500萬元以下罰金。
製造、運輸、販賣第三級毒品者，處7年以上有期徒刑，得併科
新臺幣1000萬元以下罰金。
製造、運輸、販賣第四級毒品者，處5年以上12年以下有期徒刑
，得併科新臺幣500萬元以下罰金。
製造、運輸、販賣專供製造或施用毒品之器具者，處1年以上7年
以下有期徒刑，得併科新臺幣150萬元以下罰金。
前五項之未遂犯罰之。
毒品危害防制條例第11條
持有第一級毒品者，處3年以下有期徒刑、拘役或新臺幣30萬元
以下罰金。
持有第二級毒品者，處2年以下有期徒刑、拘役或新臺幣20萬元
以下罰金。
持有第一級毒品純質淨重10公克以上者，處1年以上7年以下有期
徒刑，得併科新臺幣100萬元以下罰金。
持有第二級毒品純質淨重20公克以上者，處6月以上5年以下有期
徒刑，得併科新臺幣70萬元以下罰金。
持有第三級毒品純質淨重5公克以上者，處2年以下有期徒刑，得
併科新臺幣20萬元以下罰金。
持有第四級毒品純質淨重5公克以上者，處1年以下有期徒刑，得
併科新臺幣10萬元以下罰金。
持有專供製造或施用第一級、第二級毒品之器具者，處1年以下
有期徒刑、拘役或新臺幣10萬元以下罰金。
附表一：
編號 犯罪事實 適用減刑規定 罪名與宣告刑(含沒收) 1 犯罪事實一、㈠ 毒品危害防制條例第17條第1項、第2項 鄧明坤共同販賣第二級毒品，累犯，處有期徒刑貳年肆月。 扣案如附表二編號8所示行動電話，沒收之。未扣案犯罪所得新臺幣參萬參仟元，沒收之，於全部或一部不能沒收或不宜執行沒收時，追徵其價額。 2 犯罪事實一、㈡ 毒品危害防制條例第17條第1項、第2項 鄧明坤販賣第二級毒品，累犯，處有期徒刑貳年拾月。 扣案如附表二編號8所示行動電話，沒收之。未扣案犯罪所得新臺幣參萬元，沒收之，於全部或一部不能沒收或不宜執行沒收時，追徵其價額。 3 犯罪事實一、㈢ 毒品危害防制條例第17條第1項、第2項、刑法第25條第2項 鄧明坤販賣第二級毒品未遂，累犯，處有期徒刑壹年伍月。 扣案如附表二編號1至4所示之物，沒收銷燬之。扣案如附表二編號8所示行動電話，沒收之。 4 犯罪事實二、 無 鄧明坤持有第三級毒品純質淨重五公克以上，累犯，處有期徒刑陸月，如易科罰金，以新臺幣壹仟元折算壹日。 扣案如附表二編號6所示之物，沒收之。 5 犯罪事實三、 無 鄧明坤持有第三級毒品純質淨重五公克以上，累犯，處有期徒刑玖月。 扣案如附表二編號7所示之物，沒收之。 

附表二：被告鄧明坤部分扣案物
編號 物品名稱 數量 備註 1 第二級毒品甲基安非他命 2包(含包裝袋2只） 編號A1及A2：灰白色晶體。 ㈠驗前總毛重1031.03公克（包裝總重約5.50公克），驗前總淨重約1025.53公克。 ㈡隨機抽取編號A1鑑定： ⒈淨重994.62公克，取0.37公克鑑定用罄，餘994.25公克。 ⒉檢出第二級毒品甲基安非他命成分。 ⒊未檢出第二級毒品安非他命成分。 ⒋純度約93%。 ㈢依據抽測純度值，推估編號A1及A2均含甲基安非他命之驗前總純質淨重約953.74公克。 2 第二級毒品甲基安非他命 11包(含包裝袋11只） 編號A3至A13：白色晶體。 ㈠驗前總毛重415.03公克（包裝總重約8.02公克），驗前總淨重約407.01公克。 ㈡隨機抽取編號A10鑑定： ⒈淨重48.34公克，取0.10公克鑑定用罄，餘48.24公克。 ⒉檢出第二級毒品甲基安非他命成分。 ⒊未檢出第二級毒品安非他命成分。 ⒋純度約95%。 ㈢依據抽測純度值，推估編號A3至A13均含甲基安非他命之驗前總純質淨重約386.65公克。 3 第二級毒品甲基安非他命 14包(含包裝袋14只） 編號A14至A27：白色晶體及粉末。 ㈠驗前總毛重494.23公克（包裝總重約8.68公克），驗前總淨重約485.55公克。 ㈡隨機抽取編號A17鑑定： ⒈淨重34.92公克，取0.09公克鑑定用罄，餘34.83公克。 ⒉檢出第二級毒品甲基安非他命及第四級毒品：毒品先驅原料麻黃等成分。 ⒊未檢出第二級毒品安非他命成分。 ⒋測得甲基安非他命純度約81%，麻黃純度約16%。 ㈢依據抽測純度值，推估編號A14至A27均含甲基安非他命之驗前總純質淨重約393.29公克；均含麻黃之驗前總純質淨重約77.68公克。 4 第二級毒品甲基安非他命 1包(含包裝袋1只） 編號A29：淡褐色晶體。 ㈠驗前毛重1.46公克（包裝重0.22公克），驗前淨重1.24公克。 ㈡取0.11公克鑑定用罄，餘1.13公克。 ㈢檢出第二級毒品甲基安非他命成分。 ㈣未檢出第二級毒品安非他命成分。 ㈤純度約98%，驗前純質淨重約1.21公克。 5 黃色結晶體 1包(含包裝袋1只） 編號A28：黃色晶體。 ㈠驗前毛重1.47公克（包裝重約0.22公克），驗前淨重約1.25公克。 ㈡取0.06公克鑑定用罄，餘1.19公克。 ㈢檢出檢出非毒品成分：2,4-Di-tert-butylphenol。 ㈣未檢出第二級毒品安非他命及甲基安非他命成分。 6 第三級毒品愷他命 2包(含包裝袋2只） 編號B1及B2：白色顆粒。 ㈠驗前總毛重91.42公克（包裝總重約2.20公克），驗前總淨重約89.22公克。 ㈡隨機抽取編號B2鑑定： ⒈淨重39.33公克，取0.15公克鑑定用罄，餘39.18公克。 ⒉檢出第三級毒品愷他命成分。 ⒊純度約98%。 ㈢依據抽測純度值，推估編號B1及B2均含愷他命之驗前總純質淨重約87.43公克。 7 毒品咖啡包 816包(含包裝袋816只） 編號1至816：綠色包裝，外觀型態均相似。 ㈠驗前總毛重6200.52公克（包裝總重約929.31公克），驗前總淨重約5271.21公克。 ㈡隨機抽取編號334鑑定：經檢視內含黃色粉末。 ⒈淨重6.94公克，取1.60公克鑑定用罄，餘5.34公克。 ⒉檢出第三級毒品4-甲基甲基卡西酮及微量第四級毒品硝西泮（耐妥眠）等成分。 ⒊測得4-甲基甲基卡西酮純度約3%。 ㈢依據抽測純度值，推估編號1至816均含4-甲基甲基卡西酮之驗前總純質淨重約158.13公克。 8 iPhone手機（含+00000000000號SIM卡1張） 1支 IMEI碼：000000000000000 9 iPhone手機（含0000000000號SIM卡1張） 1支 IMEI碼：000000000000000 

附表三：本案扣案物(被告羅純芸部分)
編號 物品名稱 數量 備註 1 第二級毒品甲基安非他命 1包(含包裝袋1只）  1.潮解狀晶體，送驗淨重11.7977公克，驗餘淨重11.7334公克，檢出第二級毒品甲基安非他命。 2.經臺灣苗栗地方法院以111年度單禁沒字第174號裁定宣告沒收銷燬。 2 第一級毒品海洛因 1包(含包裝袋1只） 1.白色粉末，送驗淨重4.5163公克，驗餘淨重3.8263公克，檢出微量第一級毒品海洛因。 2.經臺灣苗栗地方法院以111年度單禁沒字第174號裁定宣告沒收銷燬。 3 安非他命吸食器 1個 無 4 分裝袋 1包 無 5 iPhone手機（含+00000000000號SIM卡1張） 1支 IMEI碼：000000000000000(已發還) 6 iPhone手機（含0000000000號SIM卡1張） 1支 IMEI碼：000000000000000(已發還)